台灣雲林地方法院刑事判決
　　　　　　　　　　　　　　　　100年度訴字第650號
　　　　　　　　　　　　　　　　100年度訴字第782號
　　　　　　　　　　　　　　　　100年度訴字第828號
　　　　　　　　　　　　　　　　100年度訴字第833號
公　訴　人　台灣雲林地方法院檢察署檢察官
被　　　告　廖振芳
上列被告因違反毒品危害防制條例案件，經檢察官提起公訴（
100年度訴字第650號部分：100年度毒偵字第1010號，100年度訴
字第782號部分：100年度毒偵字第1237號，100年度訴字第828號
部分：100年度毒偵字第1206號，100年度訴字第833號部分：100
年度撤緩毒偵字第88號、第89號），本院合議庭裁定由受命法官
獨任行簡式審判程序，並合併判決如下︰
    主  文
廖振芳施用第二級毒品，累犯，處有期徒刑柒月；又施用第一級
毒品，累犯，處有期徒刑玖月；又施用第一級毒品，累犯，處有
期徒刑玖月；又施用第一級毒品，累犯，處有期徒刑玖月；又施
用第一級毒品，累犯，處有期徒刑玖月，扣案之海洛因二包（一
包驗餘淨重0.0489公克，另一包驗餘淨重0.2708公克）均沒收銷
燬之；又施用第一級毒品，累犯，處有期徒刑玖月，扣案之海洛
因一包（驗餘淨重0.0921公克）沒收銷燬之；有期徒刑部分應執
行有期徒刑壹年柒月。
    事  實
一、廖振芳前因詐欺案件，經台灣台中地方法院以96年度易字第
    6086號判處有期徒刑5月，減刑為有期徒刑2月15日，於民國
    （下同）97年11月8日執行完畢出監。復因施用毒品案件，
    經觀察、勒戒後，認無繼續施用毒品之傾向，於98年3月5日
    釋放，由台灣雲林地方法院檢察署檢察官以98年度毒偵緝字
    第10號、毒偵字第273號為不起訴處分確定。其又：(一)於98
    年7月26日某時，在其雲林縣斗六市○○里○○路111巷9號
    住處，以玻璃球內置甲基安非他命加熱吸用霧化氣體之方式
    ，施用第二級毒品甲基安非他命1次。又於98年7月27日上午
    某時，在上述住處，將海洛因摻水而以針筒注射入體內之方
    式，施用第一級毒品海洛因1次。於98年7月27日21時左右，
    警察得其同意，至其上述住處搜索，扣得其所有之玻璃球1
    個、注射針筒（無針頭）1支及空夾鏈袋1只，採尿送檢驗，
    尿中驗出甲基安非他命及可待因、嗎啡陽性反應。(二)於99年
    1 月15日20、21時左右，在上述住處，將海洛因摻水而以針
    筒注射入體內之方式，施用第一級毒品海洛因1次。於99年1
    月17日20時40分左右，因其係毒品調驗列管人口，警察對其
    採尿送檢驗，尿中驗出可待因、嗎啡陽性反應。（以上(一)(二)
    為100年度訴字第833號部分）(三)於100年6月12日晚上某時，
    在上述住處，將海洛因摻水而以針筒注射入體內之方式，施
    用第一級毒品海洛因1次。於100年6月15日中午12時左右，
    因其為受保護管束人，為台灣雲林地方法院檢察署觀護人室
    採尿送驗，結果呈毒品可待因、嗎啡之陽性反應。（以上(三)
    為100年度訴字第650號部分）(四)於100年8月12日7時左右，
    在上述住處，將海洛因摻水而以針筒注射入體內之方式，施
    用第一級毒品海洛因1次。於同日14時30分左右，警察至其
    上述住處搜索，扣得其所有海洛因2 包（其中1 包淨重
    0.0500公克，驗餘淨重0.0489公克；另1 包淨重0.2717公克
    ，驗餘淨重0.2708公克）及其所有之注射針筒1 支、塑膠鏟
    子2 支，經採尿送驗，結果呈毒品可待因、嗎啡之陽性反應
    。（以上(四)為100 年度訴字第828 號部分）(五)於100 年8 月
    18日7 時左右，在上述住處，將海洛因摻水而以針筒注射入
    體內之方式，施用第一級毒品海洛因1 次。於100 年8 月18
    日8時5分左右，警察在其上述住處扣得其所有海洛因1 包（
    淨重0.0928公克，驗餘淨重0.0921公克）及其所有之注射針
    筒1 支。（以上(五)為100 年度訴字第782 號部分）
二、案經雲林縣警察局斗六分局報告，及台灣雲林地方法院檢察
    署主動分案，並經台灣雲林地方法院檢察署檢察官偵查起訴
    。
    理  由
一、本件被告所犯為死刑、無期徒刑、最輕本刑為三年以上有期
    徒刑以外之罪，其於準備程序中就被訴事實為有罪陳述，經
    法官告知簡式審判程序之旨，並聽取公訴人、被告意見後，
    本院決定由受命法官獨任進行簡式審判程序，在此先行說明
    。
二、經查：(一)上述事實，業經被告於審理中坦白承認，且有雲林
    縣警察局斗六分局尿液檢體與真實姓名對照表、應受尿液採
    驗人尿液檢體採集送驗紀錄表、台灣檢驗科技股份有限公司
    尿液檢驗報告、詮昕科技股份有限公司濫用藥物尿液檢驗報
    告、台灣雲林地方法院檢察署受保護管束人尿液檢體監管紀
    錄表、行政院衛生署草屯療養院鑑定書，以及98年7月27日
    扣案之玻璃球1個、注射針筒（無針頭）1支及空夾鏈袋1只
    ，100年8月12日扣案之注射針筒1支、塑膠鏟子2支，於100
    年8月18日扣案之注射針筒1支等可以證明；(二)其有上述前科
    ，並有台灣高等法院被告前案紀錄表1 件附卷可證，事實已
    經可以認定。
三、論罪科刑：
  (一)被告施用海洛因之行為，觸犯毒品危害防制條例第10條第1
    項之施用第一級毒品罪，其施用甲基安非他命之行為，觸犯
    同條第2 項之施用第二級毒品罪。被告持有第一、二級毒品
    進而施用，其持有之低度行為，為施用之高度行為吸收，均
    不另論罪。
  (二)被告有上述前科，此有被告前案紀錄表1 件可證，其於有期
    徒刑執行完畢後5 年內故意再犯本件有期徒刑以上之罪，是
    累犯，應該依法加重其刑。
  (三)其所犯5次施用第一級毒品罪、1次施用第二級毒品罪，犯意
    各別，行為也各自獨立，應分別論罪、合併處罰。
  (四)法官認為，施用毒品行為的本質是藥物濫用、物質依賴，自
    殘性明顯，侵害性卻隱晦。基於施用毒品的此一特性，毒品
    危害防制條例第10條第1 項、第2 項的刑罰，就須與同條例
    第20條的保安處分比擬觀察，而不應與一般犯罪的刑罰等量
    齊觀。因此，施以一段期間的徒刑，藉以隔離毒品、戒除依
    賴即可；過度監禁的結果，有虛擲被告生命、浪費國家稅收
    的虞慮。從而，依被告藥癮的程度，就施用第一級毒品罪部
    分各量處有期徒刑9 月，就施用第二級毒品罪部分各量處有
    期徒刑7月，並定應執行刑1年7月，應該就已足夠。至於檢
    察官請求定應執行刑2年10月，尚屬過重。扣案的上述第一
    級毒品海洛因3包，應依毒品危害防制條例第18條第1項前段
    規定沒收銷燬。至於98年7月27日扣案之玻璃球1個、注射針
    筒（無針頭）1支及空夾鏈袋1只，100年8月12日扣案之注射
    針筒1支、塑膠鏟子2支，於100 年8月18日扣案之注射針筒1
    支，並非違禁物，即使是被告所有供犯罪所用，依刑法第38
    條第3項規定，也可以不沒收；而被告於偵查中、審理時並
    已表示拋棄，執行時也無須發還，予以丟棄即可。
四、本件判決適用的法律：(一)刑事訴訟法第273條之1第1項、第
    284條之1、第299條第1項前段，(二)毒品危害防制條例第10條
    第1項、第2項、第23條第2項、第18條第1項前段，(三)刑法第
    11條前段、第47條第1項、第51條第5款。
本案經檢察官黃立夫、董和平、林俊良偵查起訴，檢察官何宗霖
到庭執行職務。
中    華    民    國    100   年    11    月    1     日
                  刑事第三庭  法  官  林 輝 煌
以上正本證明與原本無異。
如不服本判決，應於送達後10日內向本院提出上訴狀（須附繕本
），上訴於台灣高等法院台南分院。上訴書狀應敘述具體理由。
上訴書狀未敘述上訴理由者，應於上訴期間屆滿後20日內補提理
由書（須附繕本）於本院。（切勿逕送台灣高等法院台南分院）
                              書記官  邱 明 通
中    華    民    國    100   年    11    月    1     日
附錄本案論罪科刑法條全文：
毒品危害防制條例
第10條
施用第一級毒品者，處六月以上五年以下有期徒刑。
施用第二級毒品者，處三年以下有期徒刑。